pt-PT: Mecanismo de extensão: Extensão borboleta; Aba rebatível; Tampo rebatível; Aba dobrável; Perna de abrir; Nenhum (fixo); Aba amovível; Aba de armazenamento embutido; Extensão deslizante; Extensão telescópica; Outro
el: Μηχανισμός επέκτασης: Φύλλο τύπου πεταλούδας; Ανοιγόμενο φύλλο; Αναδιπλούμενη επιφάνεια; Αναδιπλούμενο φύλλο; Τύπου Gateleg; Καμία (Σταθερή); Αφαιρούμενο φύλλο; Αποθηκευόμενο φύλλο; Συρόμενη προέκταση; Τηλεσκοπική προέκταση; Άλλο
pl: Mechanizm przedłużenia: Wkładka motylkowa; Opadający blat; Składany blat (flip-top); Składany blat; Z opuszczanymi skrzydłami (gateleg); Brak (stały); Zdejmowana wkładka; Wkładka chowana pod blatem; Blat rozsuwany; Blat teleskopowy; Inny
lt-LT: Prailginimo mechanizmas: Drugelio formos įdėklas; Nuleidžiama dalis; Atverčiamas viršus; Sulankstomas įdėklas; Atverčiamas su atrama (Gateleg); Nėra (fiksuotas); Išimamas įdėklas; Viduje laikomas įdėklas; Ištraukiamas prailginimas; Teleskopinis prailginimas; Kita
ru: Механизм удлинения: Вкладка-бабочка; Откидная пола; Откидная столешница; Складная вкладка; Откидные полы с опорой; Нет (фиксированный); Съемная вкладка; Встроенная вкладка; Раздвижной механизм; Телескопический механизм; Другое
sk-SK: Mechanizmus predĺženia: Motýliková doska; Sklápacia doska; Vyklápacia doska; Skladacia doska; Sklápací so zásuvnými nohami; Žiadny (pevný); Odnímateľná doska; Doska uložená v stole; Výsuvné rozšírenie; Teleskopické rozšírenie; Iné
bg-BG: Механизъм на удължението: Механизъм тип „пеперуда“; Падащ плот; Сгъваем плот; Сгъваемо крило; Сгъваема маса с крака тип „порта“; Няма (фиксиран); Подвижно крило; Скрито крило; Плъзгащо се разширение; Телескопично разширение; Други
pt-BR: Mecanismo de extensão: Folha borboleta; Folha articulada; Tampo dobrável; Folha dobrável; Perna articulável; Nenhum (fixo); Folha removível; Folha com armazenamento próprio; Extensão deslizante; Extensão telescópica; Outros
it: meccanismo di estensione: A farfalla; A ribalta; A ribalta superiore; Prolunga pieghevole; A cancello; Nessuno (fisso); Prolunga rimovibile; Prolunga a scomparsa; Prolunga scorrevole; Prolunga telescopica; Altro
hr-HR: Mehanizam za proširenje: Leptirasti umetak; Preklopno krilo; Preklopna ploča; Sklopivi umetak; Noga na rasklapanje; Nema (fiksno); Umetak koji se može ukloniti; Umetak s pohranom u stolu; Klizno proširenje; Teleskopsko proširenje; Ostalo
zh-CN: 延伸机构: 折叠延伸桌板; 折叠桌板; 翻转桌面; 折叠桌板; 折叠桌腿; 无（固定）; 可拆卸桌板; 自带收纳桌板; 滑动加长件; 伸缩加长件; 其他
tr: Uzatma mekanizması: Kelebek kanat; Düşer kanat; Katlanır üst; Katlanır kanat; Açılır kapanır ayaklı; Yok (Sabit); Çıkarılabilir kanat; Kendinden depolamalı kanat; Sürgülü uzatma; Teleskopik uzatma; Diğer
da: Forlængermekanisme: Butterfly-tillægsplade; Klap; Vippeplade; Foldetillægsplade; Slagbord; Ingen (fast); Aftagelig tillægsplade; Selvopbevarende tillægsplade; Udtræksplade; Teleskopudtræk; Andet
vi: Cơ chế mở rộng: Cánh bướm; Cánh thả; Mặt lật; Cánh gập; Chân xếp; Không (cố định); Cánh tháo rời; Cánh tự cất; Phần mở rộng dạng trượt; Phần mở rộng dạng thu gọn; Khác
ro-RO: Mecanism de extensie: Extensie tip fluture; Extensie rabatabilă; Blat rabatabil; Extensie pliabilă; Picior rabatabil; Fără (Fixă); Extensie detașabilă; Extensie integrată; Extensie culisantă; Extensie telescopică; Altele
nb: Forlengelsesmekanisme: Butterfly-klaff; Nedfellbar klaff; Vippeplate; Sammenleggbar klaff; Slagbord; Ingen (fast); Avtakbar klaff; Selvlagrende klaff; Skyveforlengelse; Teleskopforlengelse; Annet
th: กลไกการเพิ่มพื้นที่: บานพับปีกผีเสื้อ; บานพับพับลงได้; เปิดด้านบน; บานพับแบบพับได้; ขาพับได้; ไม่มี (ตายตัว); บานพับถอดได้; บานพับเก็บในตัว; ส่วนต่อขยายแบบเลื่อน; ส่วนต่อขยายแบบยืดหด; อื่นๆ
en: Extension mechanism: Butterfly leaf; Drop leaf; Flip-top; Folding leaf; Gateleg; None (Fixed); Removable leaf; Self-storing leaf; Sliding extension; Telescopic extension; Other
fr: Mécanisme de rallonge: Rallonge papillon; Abattant; Plateau rabattable; Rallonge pliante; À piètement pivotant; Aucun (fixe); Rallonge amovible; Rallonge intégrée; Rallonge coulissante; Rallonge télescopique; Autre
zh-TW: 延伸機構: 蝴蝶延伸板; 摺疊桌板; 翻轉桌面; 摺疊延伸板; 閘門腿; 無 (固定); 可拆式延伸板; 自收納延伸板; 滑動式延伸板; 伸縮式延伸板; 其他
de: Ausziehmechanismus: Butterfly-Auszug; Klappplatte; Klappplatte; Faltplatte; Kulissentisch; Keine (fest); Herausnehmbare Einlegeplatte; Integrierte Einlegeplatte; Schiebeauszug; Teleskopauszug; Sonstiges
sl-SI: Mehanizem za podaljšanje: Metuljasti podaljšek; Spustni podaljšek; Preklopni podaljšek; Zložljivi podaljšek; S podporno nogo (gateleg); Brez (fiksno); Odstranljivi podaljšek; Podaljšek s shranjevanjem pod mizo; Drsni podaljšek; Teleskopski podaljšek; Drugo
ko: 확장 메커니즘: 버터플라이 리프; 드롭 리프; 플립톱; 폴딩 리프; 게이트레그; 없음(고정형); 탈착식 리프; 수납형 리프; 슬라이딩 확장; 텔레스코픽 확장; 기타
ja: 拡張メカニズム: バタフライリーフ; ドロップリーフ; フリップトップ; フォールディングリーフ; ゲートレッグ; なし (固定); リムーバブルリーフ; セルフストアリングリーフ; スライディングエクステンション; テレスコピックエクステンション; その他
es: Mecanismo de extensión: Extensión mariposa; Ala abatible; Con tapa abatible; Hoja plegable; Mesa de alas abatibles; Ninguno (fijo); Extensión extraíble; Extensión oculta; Extensión deslizante; Extensión telescópica; Otro
hu: Hosszabbító mechanizmus: Pillangószárnyas; Lehajtható szárnyas; Felhajtható lapos; Összecsukható szárnyas; Nyitható lábas (gateleg); Nincs (Fix); Kivehető asztallap; Beépített vendéglap; Csúsztatható bővítmény; Teleszkópos bővítmény; Egyéb
nl: Uitschuifmechanisme: Vlinderblad; Klapblad; Flip-top; Vouwblad; Hangoor; Geen (vast); Los inlegblad; Zelfopbergend inlegblad; Schuifbaar verlengstuk; Telescopisch verlengstuk; Overig
sv: Förlängningsmekanism: Fjärilsskiva; Klaff; Fällskiva; Vikskiva; Slagbord; Ingen (fast); Löstagbar skiva; Inbyggd iläggsskiva; Skjutbar utdragsskiva; Teleskopisk utdragsskiva; Övrigt
fi: Jatko-osan mekanismi: Kokoontaittuva jatkopala; Klaffi; Kääntökansi; Taittuva jatkopala; Klaffipöytä; Ei (kiinteä); Irrotettava jatkopala; Pöydän sisään säilytettävä jatkopala; Liukuva jatkopala; Teleskooppijatke; Muu
cs: Mechanismus rozšíření: Skládací deska (motýlek); Sklápěcí deska; Překlápěcí deska; Skládací deska; Sklopná deska s otočnou nohou; Žádný (pevný); Odnímatelná deska; Deska uložená ve stole; Posuvné prodloužení; Teleskopické prodloužení; Jiné